臺灣基隆地方法院刑事裁定　　　　　　　100年度訴字第597號
聲　請　人
即　被　告　蕭阿三
聲請人　即
選任辯護人　張立達律師
上列聲請人因被告違反毒品危害防制條例案件，經檢察官提起公
訴（100年度偵字第3132號），並於民國100年8 月30日繫屬本院
羈押在案，玆聲請人聲請具保停止羈押，本院裁定如下：
    主  文
聲請駁回。
    理  由
一、本件聲請人即被告蕭阿三因涉犯違反毒品危害防制條例案件
    ，經臺灣基隆地方法院檢察署檢察官以100年度偵字第3132
    號案件提起公訴，經本院自100年8月30日訊問被告受理後，
    被告坦認有轉讓第二級毒品甲基安非他命犯行，惟堅決否認
    販賣第一、二級毒品海洛因、甲基安非他命犯行，然有證人
    等三人證述綦詳，並有通訊監察譯文等在卷可稽，是被告所
    犯違反毒品危害防制條例第4 條第1、2項之販賣第一、二級
    毒品海洛因、甲基安非他命犯行等罪嫌重大，且證人均在羈
    押在法務部矯正署基隆看守所中，恐有勾串證人之虞，而有
    羈押必要，其所犯為最輕本刑為5 年以上有期徒刑之罪，倘
    非予羈押，顯難進行審判、執行，爰依刑事訴訟法第101 條
    第1 項第2、3款規定，自100年8月30日起將被告羈押並禁止
    接見通信在案，合先敘明。
二、本件聲請意旨略以：被告年事已高65歲許，身體狀況不佳且
    老病在身，且於100 年4月6日接受尿道前列腺切除手術，仍
    需定期至基隆長庚紀念醫院門診追蹤治療，因此，被告願具
    重保停止羈押，並受有較佳之醫療照顧，亦有基隆長庚紀念
    醫院100年5月23日診斷證明書可佐。是被告已就相關案情供
    述明確，無動串證，相關證人均在監或在押，被告亦無法串
    證，且被告亦無逃亡之虞，本件亦無羈押必要等語，爰依法
    聲請具保停止羈押云云。
三、按「被告及得為其輔佐之人或辯護人，得隨時具保，向法院
    聲請停止羈押。」，刑事訴訟法第110 條第1 項固定有明文
    。惟法院准許具保停止羈押之聲請，其要件應以被告已無刑
    事訴訟法第101 條第1 項或第101 條之1 第1 項各款之情形
    ，或已無羈押之必要，或另有同法第114 條各款所示之情形
    ；倘被告猶符合刑事訴訟法第101 條第1 項或第101 條之1
    第1 項各款之情形，而無同法第114 條各款所示不得駁回具
    保聲請停止羈押之情形，且仍有羈押之必要者，法院自不應
    准許具保停止羈押。
四、經查，本件被告蕭阿三因轉讓第二級毒品甲基安非他命、販
    賣第一、二級毒品海洛因、甲基安非他命犯行等罪嫌重大，
    且證人均在羈押在法務部矯正署基隆看守所中，恐有勾串證
    人之虞，而有羈押必要，其所犯為最輕本刑為5 年以上有期
    徒刑之罪，倘非予羈押，顯難進行審判、執行，爰依刑事訴
    訟法第101條第1項第2、3款規定，自100年8月30日起將被告
    羈押並禁止接見通信等情，有本院100年8月30日訊問筆錄在
    卷可佐（見本院卷第19至24頁）。次查，被告於100年4月6
    日接受尿道前列腺切除手術，仍需定期至基隆長庚紀念醫院
    門診追蹤治療之事實，核與本院依職權調查之長庚醫療財團
    法人基隆長庚紀念醫院100年9月13日函及其檢附病患蕭阿三
    即被告病歷、入院紀錄、尿道前列腺切除手術同意書、手術
    護理紀錄單、治療單、護理紀錄單、出院病歷摘要、醫囑紀
    錄單等載示內容均相符，並有上開病歷、入院紀錄、尿道前
    列腺切除手術同意書、手術護理紀錄單、治療單、護理紀錄
    單、出院病歷摘要、醫囑紀錄單等在卷可佐（見本院卷第87
    至141頁），是被告於100年4月6日接受尿道前列腺切除手術
    ，仍需定期至基隆長庚紀念醫院門診追蹤治療之事實，應堪
    採信。復查，被告自100年8月30日起羈押迄今，僅因攝護腺
    開刀會有頻尿的情形，其餘沒有什麼不適之處，亦經被告於
    本院100年10月14日審判時供述綦詳（見本院卷第160頁），
    核與法務部矯正署基隆看守所100年9月13日函及其檢附被告
    內外傷記錄表、健康檢查表、診療記錄表之載示內容大致符
    合，並有上開記錄表、檢查表等在卷可佐（見本院卷第142
    至145 頁），足見被告並無立即生命危險情事之發生，應堪
    認定。末查，被告蕭阿三於本院100 年9月6日坦認有轉讓第
    二級毒品甲基安非他命犯行，且其販賣第一、二級毒品海洛
    因、甲基安非他命犯行之事實，業經證人李政翰、張志文、
    李清海於本院100 年10月14日審判時隔離訊問證述綦詳明確
    ，並有通訊監察譯文等在卷可徵，是被告販賣第一、二級毒
    品海洛因、甲基安非他命犯行等罪嫌重大，其所犯為最輕本
    刑為5 年以上有期徒刑之罪，且被告另有販賣毒品案件偵查
    中，亦有臺灣基隆地方法院檢察署檢察官另函請洽借被告另
    案執行之函在卷可佐，是被告有羈押原因及其必要性，非予
    羈押顯難進行審判、執行程序，並不能因具保而得確保審判
    或執行程序之進行。此外，本院復查無刑事訴訟法第114 條
    各款不得駁駁回具保聲請停止羈押之情形；從而，聲請人之
    聲請具保停止羈押並無理由，自難准許，應予駁回。
五、惟本案之關鍵證人均於本院100 年10月14日審判時交互詰問
    對質完畢，被告已無禁止接見通信之必要，是本院合議審判
    庭於100 年10月14日審判時當庭已解除被告禁止接見通信，
    並有本院100 年10月14日審判筆錄在卷可憑，併此敘明。
六、爰依刑事訴訟法第220條，裁定如主文。
中    華    民    國     100   年   10  月    14      日
                  刑事第四庭審判長  法  官  鄭景文
                                    法  官  陳賢德
                                    法  官  施添寶
以上正本證明與原本無異。
如不服本裁定，應於收受送達後5 日內，向本院提出抗告狀。
中    華    民    國     100   年   10  月    14      日
                                    書記官  施鴻均